臺灣桃園地方法院民事裁定　　　　　 110年度桃小字第1940號
原　　　告　孫賢羚　
訴訟代理人　孫鼎然　

上列原告與被告陳兆瑜間損害賠償事件，原告提起刑事附帶民事
訴訟，經本院刑事庭裁定（110 年度壢交簡附民字第69號）移送
前來本院裁定如下：
    主    文
原告應於收受本裁定翌日起三日內，向本院補繳第一審裁判費新
臺幣壹仟元，如逾期未補繳，即駁回原告關於車輛維修費部分之
訴。
    理    由
一、按因財產權提起民事訴訟，應依民事訴訟法第77條之13規定
    繳納裁判費，此為起訴必備之程式。又原告起訴不合程式或
    不備其他要件，依其情形可以補正者，審判長應定期間先命
    補正，逾期仍未補正，法院應以裁定駁回之，民事訴訟法第
    249 條第1 項第6 款定有明文，並依同法第436 條第2 項規
    定，於簡易訴訟程序亦適用之。次按因犯罪而受損害之人，
    於刑事訴訟程序固得附帶提起民事訴訟，對於被告請求回復
    其損害，但其請求回復之損害，以被訴犯罪事實所生之損害
    為限，否則縱令得依其他事由，提起民事訴訟，亦不得於刑
    事訴訟程序附帶為此請求。此項限制，於該附帶民事訴訟經
    刑事法院依刑事訴訟法第504 條第1 項規定以裁定移送同院
    民事庭後，亦有其適用（最高法院97年度台上字第1809號判
    決意旨參照）。又刑事附帶民事訴訟，經刑事庭依刑事訴訟
    法第504 條第1 項規定裁定移送於同院民事庭後，民事庭如
    認其不符同法第487 條第1 項規定之要件時，應許原告得繳
    納裁判費，以補正起訴程式之欠缺（最高法院民事大法庭10
    8 年度台抗大字第953 號裁定參照）。
二、本件原告就本院110 年度壢交簡字第574 號刑事案件提起刑
    事附帶民事訴訟，請求被告給付新臺幣（下同）9 萬0,230
    元，及自起訴狀繕本送達翌日起至清償日止，按週年利率5
    ％計算之利息。惟原告主張被告應賠償車輛維修費1 萬8,28
    0 元，就請求車輛維修費部分，與上開刑事判決認定被告犯
    過失傷害罪之犯罪事實有別，亦即原告因被告犯刑法過失傷
    害罪而受之身體、精神上損害，固得於附帶民事訴訟中求償
    ，然財產上損害部分，由於過失毀損行為並非犯罪行為，自
    無從於附帶民事訴訟求償。是關於車輛維修費部分，原告提
    起附帶民事訴訟，並不合法，惟依前揭說明，原告仍得以繳
    納裁判費之方式，補正前開起訴程式之欠缺。又本件原告主
    張被告應賠償車損之價額為1 萬8,280 元，應徵第一審裁判
    費1,000 元，茲依民事訴訟法第436 條之23、第436 條第2
    項準用第249 條第1 項但書之規定，命原告於收受裁定翌日
    起3 日內補繳，如逾期未為補繳，即駁回原告關於車輛維修
    費部分之訴。
三、依民事訴訟法第436 條之23、第436 條第2 項、第249 條第
    1 項但書，裁定如主文。
中    華    民    國   110    年    11    月    3     日
                  桃園簡易庭  法  官  陳容蓉
以上為正本係照原本作成。
本裁定關於訴訟標的價額核定之部分如有不服，得於裁定送達後
10 日內向本院提出抗告狀，並應繳納抗告費新台幣 1,000 元；
命補裁判費之部分，不得抗告。
中    華    民    國   110    年    11    月    3     日
                              書記官  王翰揚